臺北高等行政法院裁定　　　　　　　　　　　　　　　　　九十一年度停字第五號
　　聲　請　人　林肯盟業有限公司
　　代　表　人　甲○○董事）.
　　相　對　人　經濟部
　　代　表　人　宗才怡部長）.
　　訴訟代理人　乙○○
右當事人間因命令公司解散事件，聲請人聲請停止原處分之執行，本院裁定如左：
    主  文
聲請駁回。
聲請程序費用由聲請人負擔。
    理  由
一、按行政訴訟起訴前，如原處分或決定之執行將發生難於回復之損害，且有急迫情
    事者，當事人固得依行政訴訟法第一百十六條第三項前段規定聲請裁定停止執行
    。但在提起訴願後，訴願決定前，當事人既得依訴願法第九十三條第二項規定向
    前置程序機關申請停止執行，則其逕向本院聲請，應認欠缺權利保護之必要，而
    駁回其聲請。
二、本件聲請意旨略謂：聲請人原經相對人於民國（下同）八十七年十一月六日核准
    公司設立登記有案，公司統一編號為00000000，經依法向公司所在地主
    管機關申請營利事業之主事務所登記，惟因使用場所用途與規定不符，遭彰化縣
    政府以八十七年十一月二十日彰府建商第二一四四○二號函予以退件，經提訴願
    、再訴願、行政訴訟（最高行政法院八十九年度裁字第一六九○號裁定駁回原告
    之訴），目前於再審程序中尚未定案。相對人卻於九十年十月三日以經（九○）
    中字第○九○三四五五四三八○號函聲請人略以：「說明：一、查貴公司設立登
    記後滿六個月尚未辦妥營利事業登記，有公司法第十條第一項第二款規定之情事
    ，並迭經本部．．函限期申復，惟貴公司逾期迄仍未辦妥營利事業登記證，已構
    成命令解散要件，．．參據行政訴訟法第一百十六條第一項規定，行政處分不停
    止執行；爰依公司法應予命令解散。二、請依公司法第三百九十六條規定，於文
    到十五日內向本部中部辦公室申請解散登記，逾期即依同法第三百九十七條規定
    撤銷公司登記。．．七、依行政訴訟法第一百十六條第一項，原處分或決定之執
    行，除法律另有規定外，不因提起行政訴訟而停止」等語。惟聲請人已向稅捐稽
    徵處辦妥營業登記，並開始進行公司營運，且聲請人已就相對人九十年十月三日
    經（九○）中字第○九○三四五五四三八○號函，向行政院提起訴願並申請停止
    執行，另聲請人亦針對最高行政法院八十九年度裁字第一六九○號裁定聲請再審
    ，則相對人九十年十月三日經（九○）中字第○九○三四五五四三八○號函之效
    力仍處於不明確之狀態，如逕予執行，將發生難於回復之損害，且有急迫情事，
    爰依行政訴訟法第一百十六條第三項規定，聲請裁定停止相對人九十年十月三日
    經（九○）中字第○九○三四五五四三八○號函之執行云云。
三、相對人則主張：依據行政訴訟法第一百十六條第一項規定，行政處分不因提起訴
    願或行政訴訟而當然停止執行，聲請人之聲請洵無理由等語。
四、經查，聲請人業就相對人九十年十月三日經（九○）中字第○九○三四五五四三
    八○號函之行政處分，向行政院提起訴願並申請停止前開處分之執行，而聲請人
    亦僅陳稱其公司已開始營運，及前開處分之效力未定云云，惟對於原處分之執行
    究有何難於回復之損害及急迫情事等情，並未提出能即時調查之證據以釋明其請
    求停止執行之事由，是本件尚難認原處分之執行將發生難於回復之損害且有急迫
    情事而有逕向本院聲請之必要，且其於訴願程序中逕向本院聲請停止執行，揆諸
    前開說明，其聲請已欠缺權利保護之必要，是其停止執行之聲請，顯無理由，不
    應准許。
五、依行政訴訟法第一百零四條、民事訴訟法第九十五條、第七十八條，裁定如主文
    。
中　　華　　民　　國　　 九十一 　　年　　　二　　　月　　 　 四  　　　日
                             臺 北 高 等 行 政 法 院  第 六 庭
                                         審 判 長 法  官　林樹埔
         　　　　　　　　　　　　　　　　　　　　 法　官　闕銘富
         　　　　　　　　　　　　　　　　　　　　 法　官　曹瑞卿
右為正本係照原本作成。
如不服本裁定，應於送達後十日內向本院提出抗告狀（須按他造人數附繕本）。
中　　華　　民　　國　　 九十一 　　年　　　二　　　月　　 　 四  　　　日
            　　　　　　　　　　　　　　    　    書記官  方偉皓
